【裁判字號】    97,審易,763
【裁判日期】    970530
【裁判案由】    竊盜等
【裁判全文】
臺灣高雄地方法院刑事判決             97年度審易字第763號
公  訴  人  臺灣高雄地方法院檢察署檢察官
被      告  甲○○
                    （另案於台灣高雄監獄執行中）
上列被告因竊盜案件，經檢察官提起公訴（96年度偵字第29345
號、97年度偵字第5969號），嗣因被告於準備程序進行中就被訴
事實為有罪陳述，經告知簡式審判程序要旨並聽取當事人意見後
，本院裁定進行簡式審判程序並判決如下：
    主  文
甲○○竊盜，累犯，處有期徒刑肆月，扣案鑰匙壹支沒收；又竊
盜，累犯，處有期徒刑伍月，扣案鑰匙壹支沒收；又竊盜，累犯
，處有期徒刑肆月，扣案鑰匙壹支沒收。應執行有期徒刑拾月，
扣案鑰匙壹支沒收。
    事  實
一、甲○○前因竊盜案件，經本院85年度易字第1099號判決判處
    有期徒刑1 年8 月確定，初於民國86年10月21日縮短刑期假
    釋出監，惟經撤銷假釋，且另因違反懲治盜匪條例案件，經
    本院87年度訴字第825 號判決判處有期徒刑7 年6 月確定，
    並接續執行前揭殘刑，再於94年5 月20日縮短刑期假釋出監
    （縮刑期滿日期為94年9 月26日），因假釋期滿未經撤銷而
    視為執行完畢。
二、詎其猶不知悛悔，竟意圖為自己不法之所有，先於96年10月
    13日0 時10分許，在高雄縣鳥松鄉○○路105 號公園停車場
    內，以自備鑰匙開啟機車電門之方式，竊取丙○○○所有之
    車牌號碼XWI-291 號重型機車既遂。然因該機車汽油即將耗
    盡，甲○○遂於同日10時15分許，偕同不知情之潘嘉德（另
    由台灣高雄地方法院檢察署檢察官為不起訴處分）騎乘該機
    車返回上開停車場並將之隨意棄置，復基於意圖為自己不法
    所有及毀損他人物品之犯意，逕以前開自備機車鑰匙毀損機
    車車頭鎖後、再行開啟機車電門之方式，竊取鍾嘉凌所管領
    使用（所有人登記為鍾廖運金）之車牌號碼WII-360 號輕型
    機車既遂。又因甲○○行竊得手後發現該機車不易騎乘且汽
    油亦即將耗盡，乃另行基於竊盜犯意，同以上揭自備鑰匙開
    啟機車電門之方式，更行竊取乙○○所有車牌號碼YRI-782
    號重型機車既遂。嗣於甲○○騎乘上述YRI-782 號機車搭載
    潘嘉德欲離開現場之際，旋遭乙○○即時發現上情且夥同友
    人將甲○○當場逮獲，並報警處理而循線查悉上情，另扣得
    甲○○所有供實施前揭竊盜犯罪所用機車鑰匙1 支。
三、案經高雄縣政府警察局仁武分局報請台灣高雄地方法院檢察
    署檢察官偵查起訴。
    理  由
一、本件被告甲○○所犯係刑法第320 條第1 項普通竊盜罪及同
    法第354 條毀損罪，其法定刑俱為死刑、無期徒刑、最輕本
    刑為3 年以上有期徒刑以外之罪，於準備程序進行中被告就
    被訴事實為有罪陳述，由法官告知簡式審判程序要旨並聽取
    其與公訴人之意見，經被告同意適用簡式審判程序後，本院
    亦認無不得或不宜改依簡式審判程序進行之處，爰依刑事訴
    訟法第273 條之1 第1 項、第284 條之1 規定裁定由進行簡
    式審判程序，合先敘明。
二、前揭犯罪事實，業經證人丙○○○、鍾嘉凌及乙○○等人於
    警詢中指證綦詳，且核與證人潘嘉德證述情節相符，並有監
    視錄影翻拍照片7 幀、車籍查詢資料暨領據各3 紙在卷可稽
    ，另扣得被告所有供實施前揭竊盜犯罪所用機車鑰匙1 支可
    資憑佐，復據被告於本院審理中坦認上情不諱，足徵被告之
    自白核與事實相符，堪予採信。職是，本件事證明確，被告
    犯行洵堪認定，均應依法論科。
三、核被告甲○○所為，各係犯刑法第320 條第1 項普通竊盜既
    遂罪及同法第354 條毀損罪。被告就竊取上述WII-360 號輕
    型機車部分係以一行為同時觸犯普通竊盜既遂罪及毀損罪，
    應從一重論以普通竊盜既遂罪。又被告先後3 次普通竊盜既
    遂犯行，彼此間犯意個別且行為互殊，應予分論併罰。又被
    告前因竊盜及違反懲治盜匪條例等案件，先後經法院判決有
    罪確定，於94年5 月20日縮短刑期假釋出監（縮刑期滿日期
    為94年9 月26日），嗣因假釋期滿未經撤銷而視為執行完畢
    一節，業如前述，並有台灣高等法院被告前案紀錄表1 件附
    卷足憑，是其前受有期徒刑執行完畢後、5 年內故意再犯有
    期徒刑以上之本罪，均應論以累犯並加重其刑。本院審酌被
    告僅為貪圖一時之便，任意竊取他人財物，且念其所竊物品
    價值非微，並兼衡其品行、生活狀況及智識程度，與事後尚
    知坦承全部犯行、態度良好等一切情狀，分別量處如主文所
    示之刑，並定其應執行之刑，以資懲儆。此外，扣案機車鑰
    匙1 支係被告所有且供實施前開竊盜犯罪所用之物，爰依刑
    法第38條第1 項第2 款規定併予宣告沒收，附此敘明。
據上論斷，應依刑事訴訟法第273 條之1 第1 項、第299 條第1
項前段，刑法第320 條第1 項、第354 條、第55條、第47條第1
項、第51條第5 款、第38條第1 項第2 款，刑法施行法第1 條之
1 ，判決如主文。
中    華    民    國    97    年    5     月    30    日
                  刑事第七庭  法  官 陳明呈
以上正本證明與原本無異。
如不服本判決應於收受本判決後10日內向本院提出上訴書狀，並
應敘述具體理由，如未敘述上訴理由者，應於上訴期間屆滿後20
日內補提理由書狀於本院（均須按他造當事人之人數附繕本）「
切勿逕送上級法院」。
中    華    民    國    97    年    6     月    2     日
                              書記官 林明忠
附錄本判決論罪科刑之法條：
中華民國刑法第320條(普通竊盜罪、竊佔罪)
意圖為自己或第三人不法之所有，而竊取他人之動產者，為竊盜
罪，處5 年以下有期徒刑、拘役或500 元以下罰金。
意圖為自己或第三人不法之利益，而竊佔他人之不動產者，依前
項之規定處斷。
前二項之未遂犯罰之。


司法院資訊處製作；財團法人民間司法改革基金會備份。
